【裁判字號】    89,上訴,539
【裁判日期】    890523
【裁判案由】    搶奪
【裁判全文】
臺灣高等法院高雄分院刑事判決          八十九年度上訴字第五三九號
    上訴人
    即被告  乙○○
右上訴人因搶奪案件，不服臺灣屏東地方法院八十八年度訴字第五六六號中華民國八
十九年三月十六日第一審判決（起訴案號：臺灣屏東地方法院檢察署八十八年度偵字
第五八五五號），提起上訴，本院判決如左：
      主      文
原判決撤銷。
乙○○意圖為自己不法之所有，而搶奪他人之動產，累犯，處有期徒刑玖月。
      事      實
一、乙○○係精神耗弱人，有竊盜及公共危險等罪前科，於民國（下同）八十五年間
    ，因犯竊盜罪，經台灣屏東地方法院判處有期徒刑一年八月確定，於八十七年十
    二月十七日執行完畢，仍不思悔改，復意圖為自己不法之所有，於八十八年八月
    十三日上午十一時四十分，在屏東市○○路四三九號甲○○○所經營之新味豐麵
    包店內，佯稱購物，而趁甲○○○照顧其孫子陳奕儒不及防備之際，從該麵包店
    之冰箱內，奪取甲○○○所有十二吋蛋糕一個（價值新台幣六百元），得手後，
    急忙逃出。而於同日下午十時四十分許，在屏東市○○路四四一號前，為警查獲
    。
二、案由甲○○○訴經屏東縣警察局屏東分局報請台灣屏東地方法院檢察署檢察官偵
    查起訴。
      理      由
一、訊據上訴人即被告乙○○否認有前開犯行，辯稱：伊有向甲○○○表示要隔天付
    款，並無搶奪犯意云云。
二、惟查，被告於前開時地，趁被害人甲○○○不及防備之際，奪取被害人所有之蛋
    糕一個，並未向被害人表示要隔日付款，又未經被害人同意等情，迭據被害人於
    警訊及檢察官偵查中指訴明確。被告亦自承其無收入，無錢購買該蛋糕，被害人
    又未同意其取用該蛋糕，被告取得蛋糕後，即在住處食用殆盡，有照片三張附卷
    可佐，是被告之搶奪事證明確，所辯顯係卸責之詞，殊無足採，犯行洵堪認定。
三、查被告意圖為自己不法之所有，而搶奪他人之動產，係犯刑法第三百二十五條第
    一項之搶奪罪。被告於八十五年間犯竊盜罪，經原審法院判處有期徒刑一年八月
    ，於八十七年十二月十七日執行完畢，有本院被告全國前案紀錄表可稽，茲於五
    年內再犯有期徒刑之搶奪罪應依累犯規定加重其刑。又被告曾有濫用強力膠情形
    ，患有慢性精神分裂症，妄想型，於案發時有幻聽之症狀，現實感不佳，其精神
    狀況已達精神耗弱程度等情，經屏安醫院黃文翔醫師鑑定無訛，有該院八十九年
    二月二十五日屏安刑鑑字第八九０二０一號精神鑑定報告在卷足憑，是被告為精
    神耗弱人，依刑法第十九條第二項規定減輕其刑，於加重後減輕之。
四、原審論處被告罪刑，固無不合，惟原判決依被告為精神耗弱人之規定減輕其刑，
    而未於事實欄認定被告為精神耗弱人，尚有未洽。被告上訴意旨否認搶奪，指摘
    原判決不當，雖無理由，但原判決既有可議，自應將之撤銷改判。爰審酌被告有
    如事實欄所載之前科，有上述紀錄表可按，素行不良，猶再犯搶奪罪，顯無悔改
    之意，犯罪後飾詞卸責，態度欠佳等一切情狀，量處如主文所示之刑。
據上論結，應依刑事訴訟法第三百六十九條第一項前段、第三百六十四條、第二百九
十九條第一項前段、刑法第三百二十五條第一項、第四十七條、第十九條第二款，判
決如主文。
本案經檢察官張其主到庭執行職務。
中    華    民    國     八十九     年       五       月     二十三     日
                              臺灣高等法院高雄分院刑事第五庭
                                  審判長法官  吳水木
                 法官  陳朱貴
                                        法官  洪慶鐘
右正本證明與原本無異。
如不服本判決，應於判決送達後十日內向本院提出上訴狀，其未述理由者並應於提
出上訴狀後十日內向本院補提理由書（應附繕本)。
                                      書記官  陳金卿
中    華    民    國     八十九     年       五       月     二十四   日
附錄：本判決論罪科刑法條：
刑法第三百二十五條第一項：
意圖為自己或第三人不法之所有，而搶奪他人之動產者，處六月以上五年以下有期徒
刑。
                                                                        Ｆ


司法院資訊處製作；財團法人民間司法改革基金會備份。
